【裁判字號】    98,易,836
【裁判日期】    980430
【裁判案由】    恐嚇取財
【裁判全文】
臺灣板橋地方法院刑事判決               98年度易字第836號
公  訴  人  臺灣板橋地方法院檢察署檢察官
被      告  甲○○
                    4樓
上列被告因恐嚇取財案件，經檢察官提起公訴（98年度偵字第
6743號），由本院合議庭裁定改依簡式審判程序審理，並判決如
下：
    主  文
甲○○共同意圖為自己不法之所有，以恐嚇使人將本人之物交付
，未遂，處有期徒刑肆月，如易科罰金，以新臺幣壹仟元折算壹
日。扣案之行動電話壹支（內含0000000000門號SIM 卡壹張）沒
收。
    事  實
一、甲○○與真實年籍身分不詳綽號「阿發」之成年男子及所屬
    犯罪集團成員，共同基於意圖為自己不法所有之犯意聯絡，
    由甲○○以每次犯罪所得其中百分之1.5 作為酬勞，擔任向
    被害人收取款項之工作（即俗稱之車手），其後於民國98年
    2 月23日19時19分許，先由該犯罪集團成員以電話撥打乙○
    ○住處電話（0000000000）佯為乙○○之子，並告以：因為
    積欠他人新臺幣（下同）30萬元債務而遭人毆打，現在某處
    地下室內云云，再由另1 名成員在電話中向乙○○恫嚇稱「
    若要你兒子安全的話，要準備好現金」等語，致使乙○○心
    生畏懼，乃同意交付現金11000 元，此間因乙○○欲向附近
    里長借款贖人，經里長發覺有異後立即報警處理，並會同警
    方至該犯罪集團成員所指示交付款項之臺北縣三重市○○街
    與碧華街口進行埋伏，適見甲○○駕駛車號2295-VM 號自小
    客車搭載不知情之吳怡秀（已另由檢察官為不起訴處分）至
    上開地點欲取款而當場查獲，始未能得逞，並扣得甲○○所
    有之行動電話2 支（內含0000000000號、0000000000號門號
    SI M卡各1 張）。
二、案經臺北縣政府警察局三重分局報告臺灣板橋地方法院檢察
    署檢察官偵查起訴。
    理  由
一、上開犯罪事實，業經被告甲○○迭於偵查中及本院審理時均
    坦承不諱，核與被害人乙○○於警詢時所指訴之情節大致相
    符，並有現場監視器翻拍照片共計12張、現場照片18張、行
    動電話照片13張、現場示意圖1 張附卷，以及扣案之行動電
    話1 支（內含0000000000門號SIM 卡1 張）可資佐證，足供
    擔保被告所為之自白與事實相符，是以本件事實明確，被告
    犯行堪以認定，應依法論科。
二、核被告所為，係犯刑法第346 條第3 項、第1 項之恐嚇取財
    未遂罪。其與真實年籍身分不詳綽號「阿發」之成年男子及
    其所屬犯罪集團成員之間就上開犯行，有犯意聯絡及行為分
    擔，應論以共同正犯。又被告等人雖已著手於電話中恐嚇被
    害人乙○○交付財物，然尚未取得任何款項，隨即為警查獲
    ，則其恐嚇取財之行為僅處於未遂階段，為未遂犯，應依刑
    法第25條第2 項後段之規定，按既遂犯之刑減輕之。爰審酌
    被告先前有傷害致死之前科紀錄（不構成累犯），素行不佳
    ，且於本件又與不詳之犯罪集團共謀，利用被害人護子心切
    之弱點，伺機恐嚇被害人交付財物，並居中擔任出面取款之
    角色，危害公共秩序及社會安寧不淺，復參酌其犯罪之動機
    、目的、手段、對被害人所造成損害之程度以及事發後已據
    實坦承犯行，犯後態度尚稱良好等一切情狀，量處如主文所
    示之刑，並諭知易科罰金之折算標準，以示懲儆。至扣案之
    行動電話1 支（含000000000 0 號門號SIM 卡1 張），係被
    告所有供其與綽號「阿發」之男子相互聯繫以實施本件犯罪
    而使用之物，乃依刑法第38條第1 項第2 款規定宣告沒收；
    扣案之另1 支行動電話（含0000000000號門號SIM 卡1 張）
    ，則依卷內事證無從證明亦係被告所有供本件犯罪所用之物
    ，爰不另予宣告沒收，附此敘明。
三、末按「除被告所犯為死刑、無期徒刑、最輕本刑為3 年以上
    有期徒刑之罪或高等法院管轄第1 審案件者外，於前條第1
    項程序進行中，被告先就被訴事實為有罪之陳述時，審判長
    得告知被告簡式審判程序之旨，並聽取當事人、代理人、辯
    護人及輔佐人之意見後，裁定進行簡式審判程序。」刑事訴
    訟法第273 條之1 第1 項定有明文。查本件被告所犯上開刑
    法第346 條第3 項之罪，其法定刑並非最輕本刑為3 年以上
    有期徒刑之罪，且被告於本院98年4 月16日準備程序進行中
    ，復就被訴之事實為有罪之陳述，經告知被告簡式審判程序
    之旨，被告及公訴人對於本件改依簡式審判程序審理亦均表
    示同意，是本院即依前揭刑事訴訟法規定，裁定
    本件進行簡式審判程序，附此敘明。
據上論斷，應依刑事訴訟法第273條之1第1項、第299條第 1項前
段，刑法第28條、第346 條第1 項、第3 項、第25條第2 項、第
41條第1 項前段、第38條第1 項第2 款，刑法施行法第1 條之1
，判決如主文。
本案經檢察官黃明絹到庭執行職務。
中    華    民    國    98    年    4     月    30    日
                        刑事第十九庭
                              法  官    楊  仲  農
上列正本證明與原本無異。
如對本判決不服，應於送達後10日內，向本院提出上訴狀（應抄
附繕本）告訴人或被害人如對於本判決不服者，應具備理由請求
檢察官上訴，其上訴期間之計算係以檢察官收受判決正本之日期
為準。
                              書記官    陳  香  君
中    華    民    國    98    年    4     月    30    日
附錄本判決論罪之法律條文：
中華民國刑法第346條
（恐嚇取財罪）
意圖為自己或第三人不法之所有，以恐嚇使人將本人或第三人之
物交付者，處 6 月以上 5 年以下有期徒刑，得併科 1 千元以
下罰金。
以前項方法得財產上不法之利益，或使第三人得之者，亦同。
前二項之未遂犯罰之。


司法院資訊處製作；財團法人民間司法改革基金會備份。
